# 合并时增值税对抵差额问题，暂估收入成本资产负债日后调整事项

提问人：desolatewind0 时间：2022-02-28 12:54:38
请教陈版主，
问题 1 ：如果A公司对关联公司B公司暂估了内部往来收入，对销项税进行暂估。同时，B公司对A公司暂估了内部往来跟成本，但对进项税不能进行暂估。这样在合并时，内部往来就会有增值税的差异，请教陈版主，对于这块差异，在合并时应如何处理？
问题 2 ：针对企业在资产负债表日暂估的收入成本，如果在报告日前，已经最终结算，最终结算金额跟暂估的收入成本的差额，是否做为资产负债日后调整事项进行调整？根据准则规定，资产负债表日后调整事项包括：“（三）资产负债表日后进一步确定了资产负债表日前购入资产的成本或售出资产的收入。”然根据监管规则适用指引——会计类第 2 号，“暂定销售价格的交易安排中，企业应分析导致应收合同对价发生变动的具体原因。其中，与交易双方履约情况相关的变动（如基于商品交付数量、质量等进行的价格调整）通常属于可变对价，企业应按照可变对价原则进行会计处理。”根据企业会计准则 14 号文，“对于已履行的履约义务，其分摊的可变对价后续变动额应当调整变动当期的收入。”按照这两个规定，期后最终结算价格与暂估收入成本的差异应确认在最终结算年度，与资产负债日后调整事项的规定似有冲突，请问在实践中应如何处理？
问题 3 ：被套保项目是原材料A，当原材料A加工成产品B时，此时是被套保项目变成产品B中A的成份，被套保项目账上该如何处理？套保文件是否要做更新？

回答人：chenyiwei
1 、在集团合并抵销时，对这部分因暂估导致的差额，应在合并报表层面将差额转入“其他流动资产——待取得抵扣凭证的增值税进项税额”。
2 、这种情况类似于前期差错和会计估计变更的区分，要关注导致最终结算价格与资产负债表日暂估金额出现差异的原因在资产负债表日是否已经存在，还是资产负债表日后新发生且在资产负债表日后无法合理预见的事项导致。
3 、我理解这种情况下应当在最初确立套保关系时即合理预见到，并在文件中明确对应关系，而不应后续临时更新套保文件。